【裁判字號】    98,交聲,229
【裁判日期】    980908
【裁判案由】    違反道路交通管理處罰條例聲明異議
【裁判全文】
臺灣新竹地方法院交通事件裁定         98年度交聲字第229號
原處分機關    交通部公路總局新竹區監理所新竹市監理站
異  議  人    甲○○
即受處分人
上列異議人因違反道路交通管理處罰條例案件，對於交通部公路
總局新竹區監理所新竹市監理站中華民國98年4月9日所為之竹監
新三字第裁51-E00000000號違反道路交通管理事件裁決處分，聲
明異議，本院裁定如下：
       主  文
異議駁回。
        理  由
一、按異議人，不服第8 條主管機關所為之處罰，得於接到裁決
    書之翌日起20日內，向管轄地方法院聲明異議，又交通法庭
    認為聲明異議無理由者，應以裁定駁回之，道路交通管理處
    罰條例第87條第1 項、道路交通案件處理辦法第19條分別定
    有明文。次按，汽車駕駛人，行經有燈光號誌管制之交岔路
    口闖紅燈者，依道路交通管理處罰條例第53條第1 項，即應
    處新臺幣（下同）1,800元以上5,400元以下罰鍰，並依同條
    例第63條第1項第3款併予記違規點數3點。
二、原處分意旨略以：異議人即受處分人甲○○於民國98年2 月
    25日8時55分許，駕駛車牌號碼GQ7-287號重型機車，行經新
    竹市○○街與少年街口時，因駕車行經有燈光號誌管制之交
    岔路口闖紅燈，經新竹市警察局第一分局警員乙○○以異議
    人違反道路交通管理處罰條例第53條第1 項規定，填掣竹市
    警交字第E00000000 號舉發違反道路交通管理事件通知單（
    下稱舉發通知單）予以舉發。嗣異議人向原舉發單位提出陳
    述，原舉發單位調查後，仍認其有前揭違規行為，原處分機
    關乃依道路交通管理處罰條例第53條第1項規定，於98年4月
    9 日以竹監新三字第裁51-E00000000號違反道路交通管理事
    件裁決書裁處異議人罰鍰1,800元，並記違規點數3點。
三、聲明異議意旨略以：異議人主張舉發地點之燈號轉換快速，
    異議人駛入路口時前方燈號係綠燈，行駛至路口中間時燈號
    轉為黃燈，出路口時為紅燈，而舉發員警掣單時，地址與姓
    名不符，員警精神狀況欠佳，舉發可能有誤，為此請求撤銷
    原處分等語。
四、經查：
(一)、異議人於98年2 月25日8時55分許，駕駛車牌號碼GQ7-287號
    重型機車，行經新竹市之有燈光號誌管制之路口闖紅燈而為
    警當場攔停舉發等情，業據證人即填掣本件違規舉發通知單
    之新竹市警察局第一分局警員乙○○到庭具結證稱：「（請
    簡單說明你當日服勤狀況及舉發本件違規事件之情況？）那
    時候異議人紅燈直行」、「（就你的認知，什麼樣的狀況是
    闖紅燈？）很爭議的狀況我們不會開單，會勸導，比如說我
    們無法判斷當事人是闖紅燈過來或是轉彎過來，這個我就不
    會開單」、「（搶黃燈的狀況？）看到黃燈搶過來也不會攔
    停… 我看到的時候一定是燈號轉換成紅燈才會攔下來）」
    等語（本院卷第20頁至第21頁）。是依證人乙○○上開證述
    ，執行取締闖紅燈勤務之員警為避免產生爭議，係於紅燈顯
    示後始行取締，故應無將搶黃燈誤判為闖紅燈之情事，而證
    人乙○○為執行交通勤務之公務員，對於舉發交通違規，為
    其業務內之事項，其觀察程度本較一般人更為專注，又依其
    證述內容均合於常情並無矛盾，舉發時間為上午時分，現場
    光線尚稱良好，應無誤認之可能，本件異議人既未就執勤員
    警之舉發有誤提出相關證據以供調查，本院復查無何證據足
    資證明證人有捏造事實違法取締之情事，則執勤警員本其維
    護交通秩序、公眾安全職責所為之舉發，自應受到合法、正
    確之推定，復參以證人乙○○係經具結後始為上開證述，當
    無甘冒受偽證罪之追訴處罰，而為與事實不符之虛偽陳述之
    理，況且證人與異議人互不相識，亦無仇隙，應無設詞構陷
    誣指異議人之可能及必要，是以證人乙○○前揭所為證述內
    容，確為實情，堪以採信。故異議人於上開時地駕車行經有
    燈光號誌管制之交岔路口闖紅燈之事實，堪以認定。
(二)、異議人雖辯稱於舉發時、地，通過該路口時目視前方號誌確
    為綠燈，行駛至路口中央時燈號轉變為黃燈，通過路口後燈
    號始轉為紅燈，當時車速很慢，時速僅有20、30公里云云，
    惟查：以異議人所述時速20公里即20000 公尺計算（採最有
    利於異議人之計算方式），平均每秒可行駛之距離為5.56公
    尺（計算式：20000÷3600＝5.56，小數點2位數以下4捨5入
    ），民富街與少年街交叉路口距離約僅有20公尺，有證人乙
    ○○提供之現場圖在卷可參（本院卷第32頁），則異議人至
    多僅需3.60秒（計算式：20÷5.56＝3.60，小數點2 位數以
    下4捨5入）即可通過該路口，而該路口之燈號時制運作係黃
    燈3秒、全紅燈2秒，亦有新竹市政府98年8 月27日府交管字
    第0980093472號函附卷足憑（本院卷第34頁）。依此，倘異
    議人所述為真，即其行駛至路口中央時燈號始由綠燈轉為黃
    燈，則斯時異議人僅需1.80秒即可通過該路口，而該路口黃
    燈顯示既有 3秒之久，異議人應於黃燈顯示時、紅燈亮起前
    早已通過該路口，而不至於造成闖紅燈之結果，足見異議人
    上開所辯與事實不符，尚無可採。
(三)、至異議人稱舉發員警掣單時，地址與姓名不符，員警精神狀
    況欠佳，舉發可能有誤云云，惟觀之該舉發通知單，異議人
    之姓名、地址、駕照號碼等基本資料，違規時間、地點均無
    明顯錯誤，故異議人所指尚屬無據，亦難採為對異議人有利
    之認定。
五、綜上，原處分機關對異議人之前揭違規行為，依道路交通管
    理處罰條例第53條第1 項及違反道路交通管理事件統一裁罰
    基準表之規定，裁處罰鍰1,800 元，並依違反道路交通管理
    處罰條例63條第1項第3款記違規點數3 點，核無違誤，本件
    異議為無理由，應予駁回。
六、應依道路交通案件處理辦法第19條，裁定如主文。
中    華    民    國    98    年    9     月    8     日
                  交通法庭法  官    楊數盈
以上正本證明與原本無異。
如不服本裁定，應於裁定送達後5 日內向本院提出抗告狀。
中    華    民    國    98    年    9     月    8     日
                          書記官    陳麗麗


司法院資訊處製作；財團法人民間司法改革基金會備份。
